---
title: "Arbeidskrav 2"
author: "Vegard N"
date: "10/23/2020"
output: html_document
editor_options: 
  chunk_output_type: console
---
## HYPOTESE
<!-- For the final report, add a section that explains why you think your hypothesis will be true.  -->
Null-hypotese: det vil ikke være noen forskjell i testosteronnivå på de to gruppene etter intervensjonen

Hypotese: Det vil være en mindre forskjell på testonivå hos HIGH responders og LOW responders etter intervensjonen, hvor HIGH responders vil ha noe høyere nivå.

#### Laster inn nødvendige pakker
<!-- For the final report, maybe write it more like a method section in a paper.  -->
Pakken tidyverse inneholder de pakkene som trengs for å løse oppgaven. I tillegg til dette lastes datafilen ned og legges inn i snarveien "hypertrophy 1" ved bruk av read_csv funksjonen.
```{r, warning=FALSE, message=FALSE}
library(tidyverse)

download.file(url = "https://ndownloader.figstatic.com/files/14702420", destfile = "./data/hypertrophy1.csv")

hypertrophy1 <- read_csv("./data/hypertrophy1.csv")
```



#### Velger ut ønsket variabel

Videre henter jeg ut ønsket variabel fra datasettet, i dette tilfellet testosteronverdier. Jeg lager en ny snarvei kalt "dat1" og ved hjelp av selectfunksjonen kan jeg velge ut ønskede variabler. Ved bruk av filterfunksjonen fjerner jeg na-målinger fra variablene CLUSTER og T3T1__TESTOSTERONE_ngdl.
Videre kjører jeg en t-test og denne t-testen legges i snarveien "ttest".
```{r, message=FALSE, warning=FALSE}
dat1 <- hypertrophy1 %>%
  select(SUB_ID, CLUSTER, T3T1__TESTOSTERONE_ngdl)%>%
  filter(!is.na(CLUSTER),
         !is.na(T3T1__TESTOSTERONE_ngdl))


t.test(T3T1__TESTOSTERONE_ngdl~CLUSTER, data = dat1)


ttest <- t.test(T3T1__TESTOSTERONE_ngdl~CLUSTER, data=dat1)



```


#### Kode resultater fra T-test

Dataene som kom fram fra t-testen legges inn i snarveier slik at de enkelt kan benyttes senere.
```{r}
t <- round(ttest$statistic, 2)
df <- round(ttest$parameter, 1)
p <- round(ttest$p.value, 3)
estimate <- round(ttest$estimate)
cil <- round(ttest$conf.int[1], 1)
ciu <- round(ttest$conf.int[2], 1)


```



#### Lager en figur

ved hjelp av funksjonen ggplot kan vi lage en figur som sammenligner gjennomsnittsresultatet hos HIGH responders med LOW responders 

```{r, warning=FALSE, message=FALSE}
dat1%>%
  ggplot(aes(CLUSTER, T3T1__TESTOSTERONE_ngdl)) + geom_boxplot()
```


### KONKLUSJON

Vi konkluderer med at HIGH ikke skiller seg fra LOW i testo-endring fra T1 til T3
(mean difference, `r estimate`,95%CI [`r cil`, `r ciu`]; t(`r df`) = `r t`, p = `r p`)
Dette betyr at null-hypotesen som ble laget på forhånd stemmer. 
<!-- We are actually not proving the null-hypothesis, we simply does not have much evidence against it! Think about how you can update the scentence above  -->
Siden p-verdien er 0.4719 er dette sannsynligheten for å komme frem til dette resultatet siden null-hypotesen stemmer.

